# 内部固定资产交易抵消时汇率如何选择？急！

提问人：tssjshj 时间：2011-06-10 13:16:50
母公司存货卖给子公司，子公司形成固定资产，母公司为国内公司，人民币记账，子公司为境外公司，美元记账。 在合并报表时，需要抵消内部交易请问老师抵消分录如下： 借：年初未分配利润 贷：固定资产原值（内部交易形成的内部利润） 此时的“固定资产原值”金额如何确定？ 1 、是按母公司的买卖价差（以人民币记账的收入及成本）确定 2 、先将子公司采购价值（美元入账）按汇率折算为人民币，再计算母公司人民币成本价之差？汇率是选交易时的历史汇率还是合并报表时的汇率？ 借：累计折旧 贷：营业成本 年初未分配利润 此分录中的累计折旧也有相同的问题：是根据子公司账面折旧（美元）按历史汇率这折算还是按合并时的汇率折算？ 我的观点是全部按合并时的汇率折算，这与资产负债表的折算汇率的选择一致，但是会导致固定资产差额及以前年度的折旧等每次都会变化。

回答人：chenyiwei
这个问题在准则中没有明确规定，但个人倾向于第一种，即内部交易未实现损益总额（以人民币表示）在当初内部交易发生时即锁定，以后不受汇率变动影响，均按该固定资产在子公司的折旧年限每年在合并报表层面分摊实现。后一种做法的问题是会把子公司取得固定资产之后的后续计量过程中的汇率变动影响额也挤入未实现内部交易利润中，显然是不合适的。